臺灣高等法院民事裁定　　　　　　　　　　　　　　　九十一年度再抗字第八五號
　　聲　請　人　甲○○
　　　　　　　　　　　　送達代.
右聲請人與相對人臺灣銀行間停止執行事件，聲請人對於本院中華民國九十一年五月
十五日九十一年度抗字第七七六號確定裁定，聲請再審，本院裁定如左：
      主    文
本院九十一年度抗字第七七六號、臺灣士林地方法院九十一年度聲字第五三號確定裁
定均廢棄，應發回臺灣士林地方法院更為裁定。
      理    由
一、聲請再審意旨略以：（一）聲請人已經向相對人提起請求確認租賃關係存在之訴
    ，其聲明之第二項為請求宣告相對人不得以臺灣士林地方法院（下稱士林地院）
    八十四年度重訴字第二六九號確定判決為拆屋還地之強制執行，足認聲請人所提
    為異議之訴，原確定裁定未適用強制執行法第十八條第二項規定及大法官會議解
    釋第一八二號解釋准予停止執行，為適用法規顯有錯誤。（二）聲請人所提之異
    議之訴，訴訟標的金額未逾新台幣三萬元，應適用簡易程序，本件停止執行之裁
    定亦同，原確定裁定未適用簡易程序駁回聲請人之抗告，顯然適用法規已有錯誤
    ，請求廢棄本院九十一年度抗字第七十六號確定裁定，並裁定士林地院八十六年
    度執字第三一三三強制執行程序應予停止。
二、按民事訴訟法第四百九十六條第一項第一款所謂適用法規顯有錯誤者，係指確定
    判決所適用之法規顯然不合於法律規定，或與司法院現尚有效之大法官會議之解
    釋，或法院尚有效之判例顯然違反者而言（最高法院六十年台再字第一七０號判
    例參照）。又強制執行程序開始後，除法律另有規定外，不停止執行。有回復原
    狀之聲請，或提起再審或異議之訴，或對於和解為繼續審判之請求，或提起宣告
    調解無效之訴、撤銷調解之訴，或對於許可強制執行之裁定提起抗告時，法院因
    必要情形或依聲請定相當並確實之擔保，得為停止強制執行之裁定，強制執行法
    第十八條定有明文。
三、經查：
（一）相對人前訴請抗告人返還無權占有土地等，經士林地院八十四年度重訴字第二
　　　六九號判決確定，相對人並以該確定判決為執行名義聲請強制執行，經士林地
　　　院以八十六年度執字第三一三三號執行事件受理在案，有該確定判決書附卷可
　　　證。又聲請人向相對人提起確認租賃關係存在之訴，其聲明第二項為請求宣告
　　　相對人不得以士林地院八十四年度重訴字第二六九號確定判決為拆屋還地之強
　　　制執行，聲請人並於法院審理時陳明是就士林地院八十六年度執字第三一三三
　　　號執行事件提起債務人異議之訴（見士林地院九十年度士簡字第一五八一號卷
　　　第三二頁），有起訴狀影本附卷可稽（前審卷第十二頁），並經本院調閱士林
　　　地院九十一年度訴字第一０五號（含九十年士簡字第一五八一號）民事卷宗查
　　　核無誤，是聲請人已依強制執行法第十八條之規定提起債務人異議之訴，依上
　　　開說明，原確定裁定以聲請人提起者並非前開得聲請停止執行之訴訟類型，駁
　　　回聲請人之抗告，其適用法規顯有錯誤，是聲請人依民事訴訟法第四百九十六
　　　條第一項第一款提起再審之訴，即有理由。
（二）至聲請人上開異議之訴，雖向士林地院簡易庭提起，惟既經移送於同院民事庭
      ，改依通常程序審理，本件停止執行事件一併移由民事庭依通常程序審理，即
      無不合，附此敘明。
（三）又查聲請人既已提出債務人異議之訴，依上開規定，原法院即應審酌有無必要
      情形或依聲請定相當並確實之擔保而為裁定，然原法院以聲請人所提訴訟並非
      強制執行程序停止之法定原因，駁回相對人之聲請，容有未洽。抗告意旨指摘
      原裁定不當，求予廢棄，為有理由，且因上開訴訟仍由原法院審理中，宜發回
　　　原法院就近調卷審酌後，更為適當處理。
四、綜上所述，本件聲請再審為有理由，裁定如主文。
中　　　華　　　民　　　國　　九十一　　年　　　七　　　月　　 三十　　 日
　　　　　　　　　　　　　　　民事第七庭
　　　　　　　　　　　　　　　　　審判長法　官　張　耀　彩
　　　　　　　　　　　　　　　　　　　　法　官　王　仁　貴
　　　　　　　　　　　　　　　　　　　　法　官　陳　玉　完
右正本係照原本作成。
如不服本裁定，應於收受送達後十日內向本院提出抗告狀，並應繳納抗告費新台幣四
十五元正。
中　　　華　　　民　　　國　　九十一　　年　　　八　　　月　　　一 　　 日
　　　　　　　　　　　　　　　　　　　　書記官  徐  惠  莉
